【裁判字號】    92,訴,458
【裁判日期】    920724
【裁判案由】    違反毒品危害防制條例
【裁判全文】
臺灣臺南地方法院刑事判決                          九十二年度訴字第四五八號
    公  訴  人  臺灣臺南地方法院檢察署檢察官
    被      告  甲○○
右列被告因違反毒品危害防制條例案件，經檢察官提起公訴（九十二年度毒偵字第四
八四號、第五七０號），本院判決如左：
    主  文
甲○○施用第一級毒品，累犯，處有期徒刑捌月。
    事  實
一、甲○○前因違反肅清煙毒條例案件，經本院判處有期徒刑二年八月確定，於民國
    八十九年四月十六日縮刑假釋執行期滿。其又因施用第一級毒品海洛因案件，經
    本院於八十九年七月十九日以八十九年度毒聲字第二一五六號裁定送觀察、勒戒
    後，認有繼續施用毒品之傾向，經本院於八十九年十一月十日以八十九年度毒聲
    字第三二０九號裁定令入戒治處所施以強制戒治，嗣停止戒治於九十年十一月八
    日交付保護管束期滿，由臺灣臺南地方法院檢察署檢察官於九十年十二月七日，
    以九十年度戒毒偵字第六０六號不起訴處分確定。詎甲○○仍未戒除毒癮，於五
    年內復基於施用第一級毒品海洛因之犯意，於九十二年一月二十日上午十時許，
    在臺南市○○路友人家中，以注射針筒一支（未扣案）注射靜脈之方式，施用第
    一級毒品海洛因一次，嗣經警於九十二年一月二十一日下午五時二十六分許採集
    其尿液送驗後，始查獲上情。
二、案經臺南市警察局第一分局報告臺灣臺南地方法院檢察署檢察官偵查起訴。
    理  由
一、右揭犯罪事實，業經被告甲○○於本院審理時坦承不諱，且經警於九十二年一月
    二十一日下午五時二十六分許採集被告尿液（尿液檢體編號Ａ一─０二三）送驗
    結果，呈嗎啡陽性反應，有臺南市警察局第一分局偵辦甲○○涉嫌毒品危害防制
    條例案送驗尿液及年籍對照表、臺南市衛生局九十二年一月二十九日（）南市
    衛驗字第九二００八九號檢驗成績書、法務部調查局調科壹字第九二六二六０六
    六九０號檢驗通知書各乙紙在卷（詳警卷第三頁、第五頁；本院卷第二六頁）可
    稽。按海洛因係由嗎啡經化學合成而製得，經注射進入人體後，因代謝而分解又
    生成嗎啡，因此施打海洛因後，由尿液檢驗結果仍為嗎啡反應，是以被告自白以
    注射靜脈之方式施打海洛因，而採尿化驗之結果呈現嗎啡陽性反應，核屬科學上
    合理之現象。綜合上開事證互核相符，被告施用第一級毒品之犯行至為明確。此
    外，被告前因施用第一級毒品海洛因案件，經本院於八十九年七月十九日以八十
    九年度毒聲字第二一五六號裁定送觀察、勒戒後，認有繼續施用毒品之傾向，經
    本院於八十九年十一月十日以八十九年度毒聲字第三二０九號裁定令入戒治處所
    施以強制戒治，嗣停止戒治於九十年十一月八日交付保護管束期滿，由臺灣臺南
    地方法院檢察署檢察官於九十年十二月七日，以九十年度戒毒偵字第六０六號不
    起訴處分確定，詎其仍未戒除毒癮，而再犯本件施用第一級毒品罪，有各該刑事
    裁定、不起訴處分書及臺灣高等法院被告全國前案紀錄表在卷可參。綜上所查，
    被告自白核與事實相，本件事證明確，被告犯行堪以認定。
二、查海洛因為第一級毒品，毒品危害防制條例第二條第二項第一款定有明文。是核
    被告甲○○所為，係犯毒品危害防制條例第十條第一項施用第一級毒品罪，其施
    用前持有第一級毒品之低度行為，為施用第一級毒品之高度行為所吸收，不另論
    罪。另被告雖於本院審理時自白其尚於九十二年五月二十八日，在臺南市○○○
    路某工地內，施用第一級毒品一次，惟被告於九十二年六月一日經警緝獲後採尿
    （尿液檢體編號五四一二０九號）送驗結果，並未檢出嗎啡陽性反應，有嘉義市
    警察局第一分局九十二年六月二十二日嘉市警一刑字第０九二００二九五七五號
    函及檢附之嘉義市衛生局九十二年六月十日檢驗涉嫌毒品及管制藥品之尿液檢體
    案件報告、嘉義市警察局第一分局毒品案件尿液送驗姓名對照表存卷（詳本院卷
    第七十頁至七二頁）可查，是尚難僅以被告前揭自白，即遽認被告於九十二年五
    月二十八日，確有施用第一級毒品海洛因之犯行，附此敘明。末查被告前因違反
    肅清煙毒條例案件，經本院判處有期徒刑二年八月確定，於八十九年四月十六日
    縮刑假釋執行期滿，有臺灣臺南地方法院檢察署刑案資料查註紀錄表及前揭臺灣
    高等法院被告全國前案紀錄表各一份在卷可按，其於五年之內再犯本件有期徒刑
    以上之罪，為累犯，應依法加重其刑。爰審酌被告有多次施用毒品之素行，有前
    開臺灣臺南地方法院檢察署刑案資料查註紀錄表及臺灣高等法院被告全國前案紀
    錄表在卷可參，猶不知悔改，再犯本件施用第一級毒品罪，及其犯罪之動機、目
    的、手段、所生危害、施用毒品僅一次、犯罪後坦承犯行態度良好，及施用毒品
    自戕身心等一切情狀，量處如主文所示之刑，以資懲儆。至未扣案被告用以施用
    第一級毒品海洛因之注射針筒一支，已為被告丟棄乙情，業據其供陳在卷，是該
    注射針筒既無證據足資證明尚存在，未免將來執行發生困難，爰不併予宣告沒收
    ，附此敘明。
據上論斷，應依刑事訴訟法第二百九十九條第一項前段，毒品危害防制例第十條第一
項，刑法第十一條前段、第四十七條，判決如主文。
本案經檢察官陳信郎到庭執行職務。
中      華      民      國      九十二    年      七    月    二十四    日
                                          臺灣臺南地方法院刑事第七庭
                                              審判長法  官
                                                    法  官
                                                    法  官
右正本證明與原本無異。
如不服本判決，應於判決送達後十日內，向本院提出上訴狀。
                                                    書記官
中      華      民      國      九十二    年      七    月    二十四    日
附錄法條：
毒品危害防制條例第十條第一項：
施用第一級毒品者，處六月以上五年以下有期徒刑。


司法院資訊處製作；財團法人民間司法改革基金會備份。
